Germán Vazquez

- •Buenos Aires, Argentina germanvazquez.dev@gmail.com
 - linkedin.com/in/german-vazquezw +54 11 5692-0619

Fullstack Developer

Técnico Superior en Programación graduado de la Universidad Tecnológica Nacional (UTN) FRGP. Desde 2019, he estado inmerso en el mundo del desarrollo de software, perfeccionando tanto mis habilidades técnicas como mis competencias interpersonales. Actualmente, me desempeño como Full Stack Developer, especializándome en el desarrollo de aplicaciones web y móviles utilizando tecnologías como React, Node.js y .NET Core. Mi enfoque está en crear soluciones eficientes y escalables, siempre buscando optimizar el rendimiento y la experiencia del usuario.

Educación

Universidad Tecnológica Nacional - FRGP

Buenos Aires, Argentina 03/2020 – 12/2021

Técnico Superior en Programación/Sistemas Informáticos Relevante: POO Base de datos relacionales Desarrollo de

Relevante: POO, Base de datos relacionales, Desarrollo de aplicaciones de escritorio y Web, C++, C#, PHP y Java.

Universidad Tecnológica Nacional - FRGP

Ingeniería Civil (Sin finalizar).

Buenos Aires, Argentina 03/2017 – 06/2019

Experiencia Laboral

CEDEIRA SOFTWARE SRL

Full Stack Developer

Buenos Aires, Argentina 05/2022 - Presente

- Desarrollo de aplicaciones web para el Banco Galicia con Nextjs y Bffs con Nest.
- Responsable del sector de React para el equipo I + D responsable del desarrollo y mantenimiento de varios proyectos de la empresa.
- Mejora y gran optimización de rendimiento modificando código legacy e implementando librerías como react-hook-form.
- Tecnologías: React v18, Net Core 6, Entity Framework, Redux Toolkit, Typescript, SignalR, Docker.

PET IT

Buenos Aires, Argentina 06/2022 - 10/2023

React Native Developer

• Transformación de diseños de Figma en interfaces reactivas y performantes con gran énfasis en la

- experiencia de usuario.
 Implementación de manejos de permisos de geolocalización, notificaciones y galería utilizando expo.
- Mejora en la comunicación entre usuarios implementando un chat en tiempo real.
- Tecnologías: React Native, Typescript, React Hook Form, Firebase, Yup, Redux Toolkit, Expo.

Habilidades

Técnicas: React, React Native, Net core 6+, Typescript, SqlServer, Nodejs, Nest, Express ORMs (Entity Framework y Sequelize), MongoDB & Firebase, Redux, Docker, CI/CA, StoryBook.

Idiomas: Español (Nativo) e Ingles (B2)

Proyectos

Portfolio: https://germanv-portfolio.vercel.app/

Productivo: Pet It - Aplicación mobile

• Playstore: https://play.google.com/store/apps/details?id=pet.it

• Apple Store: https://apps.apple.com/app/id6444870086